!=====================================
LEXICON NounInflIII
!  for noun roots that end in weak -gh
!=====================================

!----------------------------------------|
!              ABSOLUTIVE                |
!----------------------------------------|------------------------------------------|-------------------------------------------|
[Abs][Sg]:^                      PostInflIII; [Abs][Pl]:^%{.w.%}t              PostInflIII; [Abs][Du]:^{%.w.%}k               PostInflIII;
!----------------------------------------|------------------------------------------|-------------------------------------------|
[Abs][Sg][1SgPoss]:^%{.m.%}ka    PostInflIII; [Abs][Pl][1SgPoss]:^%{.w.%}nka   PostInflIII; [Abs][Du][1SgPoss]:^%{.w.%}gka    PostInflIII;
[Abs][Sg][1PlPoss]:^put          PostInflIII; [Abs][Pl][1PlPoss]:^%{.m.%}put   PostInflIII; [Abs][Du][1PlPoss]:^%{.w.%}gput   PostInflIII;
[Abs][Sg][1DuPoss]:^pung         PostInflIII; [Abs][Pl][1DuPoss]:^%{.m.%}pung  PostInflIII; [Abs][Du][1DuPoss]:^%{.w.%}gpung  PostInflIII;
!----------------------------------------|------------------------------------------|-------------------------------------------|
[Abs][Sg][2SgPoss]:^%{.w.%}n     PostInflIII; [Abs][Pl][2SgPoss]:^ten          PostInflIII; [Abs][Du][2SgPoss]:^%{.w.%}gken   PostInflIII;
                                           [Abs][Pl][2SgPoss]:^%{.w.%}ten   PostInflIII;
[Abs][Sg][2PlPoss]:^si           PostInflIII; [Abs][Pl][2PlPoss]:^%{.m.%}si    PostInflIII; [Abs][Du][2PlPoss]:^%{.w.%}gsi    PostInflIII;
[Abs][Sg][2DuPoss]:^tek          PostInflIII; [Abs][Pl][2DuPoss]:^%{.m.%}tek   PostInflIII; [Abs][Du][2DuPoss]:^%{.w.%}gtek   PostInflIII;
!----------------------------------------|------------------------------------------|-------------------------------------------|
[Abs][Sg][3SgPoss]:^%{.c.%}a     PostInflIII; [Abs][Pl][3SgPoss]:^%{.c.%}i     PostInflIII; [Abs][Du][3SgPoss]:^%{.w.%}kek    PostInflIII;
[Abs][Sg][3PlPoss]:^%{.c.%}at    PostInflIII; [Abs][Pl][3PlPoss]:^%{.c.%}it    PostInflIII; [Abs][Du][3PlPoss]:^%{.w.%}gket   PostInflIII;
[Abs][Sg][3DuPoss]:^%{.c.%}ak    PostInflIII; [Abs][Pl][3DuPoss]:^%{.c.%}ik    PostInflIII; [Abs][Du][3DuPoss]:^%{.w.%}gkek   PostInflIII;
!----------------------------------------|------------------------------------------|-------------------------------------------|
[Abs][Sg][4SgPoss]:^%{.m.%}ni    PostInflIII; [Abs][Pl][4SgPoss]:^%{.m.%}ni    PostInflIII; [Abs][Du][4SgPoss]:^%{.w.%}gni    PostInflIII;
[Abs][Sg][4PlPoss]:^teng         PostInflIII; [Abs][Pl][4PlPoss]:^%{.m.%}teng  PostInflIII; [Abs][Du][4PlPoss]:^%{.w.%}gteng  PostInflIII;
[Abs][Sg][4DuPoss]:^tek          PostInflIII; [Abs][Pl][4DuPoss]:^%{.m.%}tek   PostInflIII; [Abs][Du][4DuPoss]:^%{.w.%}gtek   PostInflIII;
!----------------------------------------|------------------------------------------|-------------------------------------------|

!-------------------------------------------|
!            ERGATIVE (relative)            |
!-------------------------------------------|---------------------------------------------|--------------------------------------------|
[Erg][Sg]:^%{.w.%}m                 PostInflIII; [Erg][Pl]:^%{.w.%}t                 PostInflIII; [Erg][Du]:^%{.w.%}k                PostInflIII;
!-------------------------------------------|---------------------------------------------|--------------------------------------------|
[Erg][Sg][1SgPoss]:^%{.w.%}ma       PostInflIII; [Erg][Pl][1SgPoss]:^%{.w.%}ma       PostInflIII; [Erg][Du][1SgPoss]:^%{.w.%}gma     PostInflIII;
[Erg][Sg][1PlPoss]:^%{.m.%}mta      PostInflIII; [Erg][Pl][1PlPoss]:^%{.m.%}mta      PostInflIII; [Erg][Du][1PlPoss]:^%{.w.%}gemta   PostInflIII;
[Erg][Sg][1DuPoss]:^%{.m.%}mtung    PostInflIII; [Erg][Pl][1DuPoss]:^%{.m.%}mtung    PostInflIII; [Erg][Du][1DuPoss]:^%{.w.%}gemtung PostInflIII;
!-------------------------------------------|---------------------------------------------|--------------------------------------------|
[Erg][Sg][2SgPoss]:^%{.m.%}gpek     PostInflIII; [Erg][Pl][2SgPoss]:^%{.m.%}gpek     PostInflIII; [Erg][Du][2SgPoss]:^%{.w.%}gpek    PostInflIII;
[Erg][Sg][2PlPoss]:^%{.m.%}gpesi    PostInflIII; [Erg][Pl][2PlPoss]:^%{.m.%}gpesi    PostInflIII; [Erg][Du][2PlPoss]:^%{.w.%}gpesi   PostInflIII;
[Erg][Sg][2DuPoss]:^%{.m.%}gpetek   PostInflIII; [Erg][Pl][2DuPoss]:^%{.m.%}gpetek   PostInflIII; [Erg][Du][2DuPoss]:^%{.w.%}gpetek  PostInflIII;
!-------------------------------------------|---------------------------------------------|--------------------------------------------|
[Erg][Sg][3SgPoss]:^%{.c.%}an       PostInflIII; [Erg][Pl][3SgPoss]:^%{.c.%}an       PostInflIII; [Erg][Du][3SgPoss]:^%{.w.%}gkenka  PostInflIII;
[Erg][Sg][3PlPoss]:^%{.c.%}ita      PostInflIII; [Erg][Pl][3PlPoss]:^%{.c.%}ita      PostInflIII; [Erg][Du][3PlPoss]:^%{.w.%}gkenka  PostInflIII;
[Erg][Sg][3DuPoss]:^%{.c.%}ita      PostInflIII; [Erg][Pl][3DuPoss]:^%{.c.%}ita      PostInflIII; [Erg][Du][3DuPoss]:^%{.w.%}gkenka  PostInflIII;
!-------------------------------------------|---------------------------------------------|--------------------------------------------|
[Erg][Sg][4SgPoss]:^%{.w.%}mi       PostInflIII; [Erg][Pl][4SgPoss]:^%{.w.%}mi       PostInflIII; [Erg][Du][4SgPoss]:^%{.w.%}gmi     PostInflIII;
[Erg][Sg][4PlPoss]:^%{.w.%}meng     PostInflIII; [Erg][Pl][4PlPoss]:^%{.w.%}meng     PostInflIII; [Erg][Du][4PlPoss]:^%{.w.%}gmeng   PostInflIII;
[Erg][Sg][4DuPoss]:^%{.w.%}meng     PostInflIII; [Erg][Pl][4DuPoss]:^%{.w.%}meng     PostInflIII; [Erg][Du][4DuPoss]:^%{.w.%}gmeng   PostInflIII;
!-------------------------------------------|---------------------------------------------|--------------------------------------------|

!-------------------------------------------------|
!                 ABLATIVE MODALIS                |
!-------------------------------------------------|---------------------------------------------------|---------------------------------------------------|
[Abl.Mod][Sg]:^%{.w.%}meng                PostInflIII; [Abl.Mod][Pl]:^%{.w.%}neng                PostInflIII; [Abl.Mod][Du]:^%{.w.%}gneng               PostInflIII;
!-------------------------------------------------|---------------------------------------------------|---------------------------------------------------|
[Abl.Mod][Sg][1SgPoss]:^%{.m.%}mneng      PostInflIII; [Abl.Mod][Pl][1SgPoss]:^%{.m.%}mneng      PostInflIII; [Abl.Mod][Du][1SgPoss]:^%{.w.%}gemneng    PostInflIII;
[Abl.Mod][Sg][1PlPoss]:^%{.m.%}mnneng     PostInflIII; [Abl.Mod][Pl][1PlPoss]:^%{.m.%}mnneng     PostInflIII; [Abl.Mod][Du][1PlPoss]:^%{.w.%}gemnneng   PostInflIII;
[Abl.Mod][Sg][1DuPoss]:^%{.m.%}mtegneng   PostInflIII; [Abl.Mod][Pl][1DuPoss]:^%{.m.%}mtegneng   PostInflIII; [Abl.Mod][Du][1DuPoss]:^%{.w.%}gemtegneng PostInflIII;
!-------------------------------------------------|---------------------------------------------------|---------------------------------------------------|
[Abl.Mod][Sg][2SgPoss]:^%{.m.%}gpeneng    PostInflIII; [Abl.Mod][Pl][2SgPoss]:^%{.m.%}gpeneng    PostInflIII; [Abl.Mod][Du][2SgPoss]:^%{.w.%}gpeneng    PostInflIII;
[Abl.Mod][Sg][2SgPoss]:^%{.m.%}gpegneng   PostInflIII; [Abl.Mod][Pl][2SgPoss]:^%{.m.%}gpegneng   PostInflIII; [Abl.Mod][Du][2SgPoss]:^%{.w.%}gpegneng   PostInflIII;
[Abl.Mod][Sg][2PlPoss]:^%{.m.%}gpesineng  PostInflIII; [Abl.Mod][Pl][2PlPoss]:^%{.m.%}gpesineng  PostInflIII; [Abl.Mod][Du][2PlPoss]:^%{.w.%}gpesineng  PostInflIII;
[Abl.Mod][Sg][2DuPoss]:^%{.m.%}gpetegneng PostInflIII; [Abl.Mod][Pl][2DuPoss]:^%{.m.%}gpetegneng PostInflIII; [Abl.Mod][Du][2DuPoss]:^%{.w.%}gpetegneng PostInflIII;
!-------------------------------------------------|---------------------------------------------------|---------------------------------------------------|
[Abl.Mod][Sg][3SgPoss]:^%{.c.%}aneng      PostInflIII; [Abl.Mod][Pl][3SgPoss]:^%{.c.%}aneng      PostInflIII; [Abl.Mod][Du][3SgPoss]:^%{.w.%}gkeneng    PostInflIII;
[Abl.Mod][Sg][3PlPoss]:^%{.c.%}itneng     PostInflIII; [Abl.Mod][Pl][3PlPoss]:^%{.c.%}itneng     PostInflIII; [Abl.Mod][Du][3PlPoss]:^%{.c.%}itneng     PostInflIII;
[Abl.Mod][Sg][3DuPoss]:^%{.w.%}gkeneng    PostInflIII; [Abl.Mod][Pl][3DuPoss]:^%{.c.%}itneng     PostInflIII; [Abl.Mod][Du][3DuPoss]:^%{.c.%}itneng     PostInflIII;
!-------------------------------------------------|---------------------------------------------------|---------------------------------------------------|
[Abl.Mod][Sg][4SgPoss]:^%{.w.%}mineng     PostInflIII; [Abl.Mod][Pl][4SgPoss]:^%{.w.%}mineng     PostInflIII; [Abl.Mod][Du][4SgPoss]:^%{.w.%}gmineng    PostInflIII;
[Abl.Mod][Sg][4PlPoss]:^%{.w.%}meggneng   PostInflIII; [Abl.Mod][Pl][4PlPoss]:^%{.w.%}meggneng   PostInflIII; [Abl.Mod][Du][4PlPoss]:^%{.w.%}gmeggneng  PostInflIII;
[Abl.Mod][Sg][4DuPoss]:^%{.w.%}megteneng  PostInflIII; [Abl.Mod][Pl][4DuPoss]:^%{.w.%}megteneng  PostInflIII; [Abl.Mod][Du][4DuPoss]:^%{.w.%}gmegteneng PostInflIII;
!-------------------------------------------------|---------------------------------------------------|---------------------------------------------------|

!-------------------------------------------|
!            LOCATIVE (localis)             |
!-------------------------------------------|---------------------------------------------|---------------------------------------------|
[Loc][Sg]:^%{.w.%}mi                PostInflIII; [Loc][Pl]:^%{.w.%}ni                PostInflIII; [Loc][Du]:^%{.w.%}gni               PostInflIII;
!-------------------------------------------|---------------------------------------------|---------------------------------------------|
[Loc][Sg][1SgPoss]:^%{.m.%}mni      PostInflIII; [Loc][Pl][1SgPoss]:^%{.m.%}mni      PostInflIII; [Loc][Du][1SgPoss]:^%{.w.%}gemni    PostInflIII;
[Loc][Sg][1PlPoss]:^%{.m.%}mnni     PostInflIII; [Loc][Pl][1PlPoss]:^%{.m.%}mnni     PostInflIII; [Loc][Du][1PlPoss]:^%{.w.%}gemnni   PostInflIII;
[Loc][Sg][1DuPoss]:^%{.m.%}mtegni   PostInflIII; [Loc][Pl][1DuPoss]:^%{.m.%}mtegni   PostInflIII; [Loc][Du][1DuPoss]:^%{.w.%}gemtegni PostInflIII;
!-------------------------------------------|---------------------------------------------|---------------------------------------------|
[Loc][Sg][2SgPoss]:^%{.m.%}gpeni    PostInflIII; [Loc][Pl][2SgPoss]:^%{.m.%}gpeni    PostInflIII; [Loc][Du][2SgPoss]:^%{.w.%}gpeni    PostInflIII;
[Loc][Sg][2SgPoss]:^%{.m.%}gpegni   PostInflIII; [Loc][Pl][2SgPoss]:^%{.m.%}gpegni   PostInflIII; [Loc][Du][2SgPoss]:^%{.w.%}gpegni   PostInflIII;
[Loc][Sg][2PlPoss]:^%{.m.%}gpesini  PostInflIII; [Loc][Pl][2PlPoss]:^%{.m.%}gpesini  PostInflIII; [Loc][Du][2PlPoss]:^%{.w.%}gpesini  PostInflIII;
[Loc][Sg][2DuPoss]:^%{.m.%}gpetegni PostInflIII; [Loc][Pl][2DuPoss]:^%{.m.%}gpetegni PostInflIII; [Loc][Du][2DuPoss]:^%{.w.%}gpetegni PostInflIII;
!-------------------------------------------|---------------------------------------------|---------------------------------------------|
[Loc][Sg][3SgPoss]:^%{.c.%}ani      PostInflIII; [Loc][Pl][3SgPoss]:^%{.c.%}ani      PostInflIII; [Loc][Du][3SgPoss]:^%{.w.%}gkeni    PostInflIII;
[Loc][Sg][3PlPoss]:^%{.c.%}itni     PostInflIII; [Loc][Pl][3PlPoss]:^%{.c.%}itni     PostInflIII; [Loc][Du][3PlPoss]:^%{.c.%}itni     PostInflIII;
[Loc][Sg][3DuPoss]:^%{.w.%}gkeni    PostInflIII; [Loc][Pl][3DuPoss]:^%{.c.%}itni     PostInflIII; [Loc][Du][3DuPoss]:^%{.c.%}itni     PostInflIII;
!-------------------------------------------|---------------------------------------------|---------------------------------------------|
[Loc][Sg][4SgPoss]:^%{.w.%}mini     PostInflIII; [Loc][Pl][4SgPoss]:^%{.w.%}mini     PostInflIII; [Loc][Du][4SgPoss]:^%{.w.%}gmini    PostInflIII;
[Loc][Sg][4PlPoss]:^%{.w.%}meggni   PostInflIII; [Loc][Pl][4PlPoss]:^%{.w.%}meggni   PostInflIII; [Loc][Du][4PlPoss]:^%{.w.%}gmeggni  PostInflIII;
[Loc][Sg][4DuPoss]:^%{.w.%}megni    PostInflIII; [Loc][Pl][4DuPoss]:^%{.w.%}megni    PostInflIII; [Loc][Du][4DuPoss]:^%{.w.%}gmegni   PostInflIII;
[Loc][Sg][4DuPoss]:^%{.w.%}megteni  PostInflIII; [Loc][Pl][4DuPoss]:^%{.w.%}megteni  PostInflIII; [Loc][Du][4DuPoss]:^%{.w.%}gmegteni PostInflIII;
!-------------------------------------------|---------------------------------------------|---------------------------------------------|

!--------------------------------------------|
!           ALLATIVE (terminalis)            |
!--------------------------------------------|----------------------------------------------|----------------------------------------------|
[All][Sg]:^%{.w.%}mun                PostInflIII; [All][Pl]:^%{.w.%}nun                PostInflIII; [All][Du]:^%{.w.%}gnun               PostInflIII;
!--------------------------------------------|----------------------------------------------|----------------------------------------------|
[All][Sg][1SgPoss]:^%{.m.%}mnun      PostInflIII; [All][Pl][1SgPoss]:^%{.m.%}mnun      PostInflIII; [All][Du][1SgPoss]:^%{.w.%}gemnun    PostInflIII;
[All][Sg][1PlPoss]:^%{.m.%}mnnun     PostInflIII; [All][Pl][1PlPoss]:^%{.m.%}mnnun     PostInflIII; [All][Du][1PlPoss]:^%{.w.%}gemnnun   PostInflIII;
[All][Sg][1DuPoss]:^%{.m.%}mtegnun   PostInflIII; [All][Pl][1DuPoss]:^%{.m.%}mtegnun   PostInflIII; [All][Du][1DuPoss]:^%{.w.%}gemtegnun PostInflIII;
!--------------------------------------------|----------------------------------------------|----------------------------------------------|
[All][Sg][2SgPoss]:^%{.m.%}gpenun    PostInflIII; [All][Pl][2SgPoss]:^%{.m.%}gpenun    PostInflIII; [All][Du][2SgPoss]:^%{.w.%}gpenun    PostInflIII;
[All][Sg][2SgPoss]:^%{.m.%}gpegnun   PostInflIII; [All][Pl][2SgPoss]:^%{.m.%}gpegnun   PostInflIII; [All][Du][2SgPoss]:^%{.w.%}gpegnun   PostInflIII;
[All][Sg][2PlPoss]:^%{.m.%}gpesinun  PostInflIII; [All][Pl][2PlPoss]:^%{.m.%}gpesinun  PostInflIII; [All][Du][2PlPoss]:^%{.w.%}gpesinun  PostInflIII;
[All][Sg][2DuPoss]:^%{.m.%}gpetegnun PostInflIII; [All][Pl][2DuPoss]:^%{.m.%}gpetegnun PostInflIII; [All][Du][2DuPoss]:^%{.w.%}gpetegnun PostInflIII;
!--------------------------------------------|----------------------------------------------|----------------------------------------------|
[All][Sg][3SgPoss]:^%{.c.%}anun      PostInflIII; [All][Pl][3SgPoss]:^%{.c.%}anun      PostInflIII; [All][Du][3SgPoss]:^%{.w.%}gkenun    PostInflIII;
[All][Sg][3PlPoss]:^%{.c.%}itnun     PostInflIII; [All][Pl][3PlPoss]:^%{.c.%}itnun     PostInflIII; [All][Du][3PlPoss]:^%{.c.%}itnun     PostInflIII;
[All][Sg][3DuPoss]:^%{.w.%}gkenun    PostInflIII; [All][Pl][3DuPoss]:^%{.c.%}itnun     PostInflIII; [All][Du][3DuPoss]:^%{.c.%}itnun     PostInflIII;
!--------------------------------------------|----------------------------------------------|----------------------------------------------|
[All][Sg][4SgPoss]:^%{.w.%}minun     PostInflIII; [All][Pl][4SgPoss]:^%{.w.%}minun     PostInflIII; [All][Du][4SgPoss]:^%{.w.%}gminun    PostInflIII;
[All][Sg][4PlPoss]:^%{.w.%}meggnun   PostInflIII; [All][Pl][4PlPoss]:^%{.w.%}meggnun   PostInflIII; [All][Du][4PlPoss]:^%{.w.%}gmeggnun  PostInflIII;
[All][Sg][4DuPoss]:^%{.w.%}megtenun  PostInflIII; [All][Pl][4DuPoss]:^%{.w.%}megtenun  PostInflIII; [All][Du][4DuPoss]:^%{.w.%}gmegtenun PostInflIII;
!--------------------------------------------|----------------------------------------------|----------------------------------------------|

!----------------------------------------------|
!             PERLATIVE (vialis)               |
!----------------------------------------------|------------------------------------------------|-------------------------------------------------|
[Per][Sg]:^%{.w.%}kun                  PostInflIII; [Per][Pl]:^%{.w.%}tgun                 PostInflIII; [Per][Du]:^%{.w.%}gnegun                PostInflIII;
!----------------------------------------------|------------------------------------------------|-------------------------------------------------|
[Per][Sg][1SgPoss]:^%{.m.%}mkun        PostInflIII; [Per][Pl][1SgPoss]:^%{.m.%}mkun        PostInflIII; [Per][Du][1SgPoss]:^%{.w.%}gemkun       PostInflIII;
[Per][Sg][1PlPoss]:^%{.m.%}mteggun     PostInflIII; [Per][Pl][1PlPoss]:^%{.m.%}mteggun     PostInflIII; [Per][Du][1PlPoss]:^%{.w.%}gemteggun    PostInflIII;
[Per][Sg][1DuPoss]:^%{.m.%}mtegnegun   PostInflIII; [Per][Pl][1DuPoss]:^%{.m.%}mtegnegun   PostInflIII; [Per][Du][1DuPoss]:^%{.w.%}gemtegnegun  PostInflIII;
!----------------------------------------------|------------------------------------------------|-------------------------------------------------|
[Per][Sg][2SgPoss]:^%{.m.%}gpegun      PostInflIII; [Per][Pl][2SgPoss]:^%{.m.%}gpegun      PostInflIII; [Per][Du][2SgPoss]:^%{.w.%}gpegun       PostInflIII;
[Per][Sg][2PlPoss]:^%{.m.%}gpesigun    PostInflIII; [Per][Pl][2PlPoss]:^%{.m.%}gpesigun    PostInflIII; [Per][Du][2PlPoss]:^%{.w.%}gpesigun     PostInflIII;
[Per][Sg][2DuPoss]:^%{.m.%}gpetegnegun PostInflIII; [Per][Pl][2DuPoss]:^%{.m.%}gpetegnegun PostInflIII; [Per][Du][2DuPoss]:^%{.w.%}gpetegnegun  PostInflIII;
!----------------------------------------------|------------------------------------------------|-------------------------------------------------|
[Per][Sg][3SgPoss]:^%{.c.%}akun        PostInflIII; [Per][Sg][3SgPoss]:^%{.c.%}akun        PostInflIII; [Per][Du][3SgPoss]:^%{.w.%}gkenkun      PostInflIII;
[Per][Sg][3PlPoss]:^%{.c.%}itgun       PostInflIII; [Per][Sg][3PlPoss]:^%{.c.%}itgun       PostInflIII; [Per][Du][3PlPoss]:^%{.c.%}itgun        PostInflIII;
[Per][Sg][3DuPoss]:^%{.w.%}gkenkun     PostInflIII; [Per][Pl][3DuPoss]:^%{.c.%}akun        PostInflIII; [Per][Du][3PlPoss]:^%{.c.%}itgun        PostInflIII;
!----------------------------------------------|------------------------------------------------|-------------------------------------------------|
[Per][Sg][4SgPoss]:^%{.w.%}mikun       PostInflIII; [Per][Pl][4SgPoss]:^%{.w.%}mikun       PostInflIII; [Per][Du][4SgPoss]:^%{.w.%}gmikun       PostInflIII;
[Per][Sg][4PlPoss]:^%{.w.%}megteggun   PostInflIII; [Per][Pl][4PlPoss]:^%{.w.%}megteggun   PostInflIII; [Per][Du][4PlPoss]:^%{.w.%}gmegteggun   PostInflIII;
[Per][Sg][4DuPoss]:^%{.w.%}megtegnegun PostInflIII; [Per][Pl][4DuPoss]:^%{.w.%}megtegnegun PostInflIII; [Per][Du][4DuPoss]:^%{.w.%}gmegtegnegun PostInflIII;
!----------------------------------------------|------------------------------------------------|-------------------------------------------------|

!---------------------------------------------|
!             EQUATIVE (equalis)              |
!---------------------------------------------|-----------------------------------------------|------------------------------------------------|
[Equ][Sg]:^%{.w.%}tun                 PostInflIII; [Equ][Pl]:^%{.w.%}stun                PostInflIII; [Equ][Du]:^%{.w.%}gestun               PostInflIII;
!---------------------------------------------|-----------------------------------------------|------------------------------------------------|
[Equ][Sg][1SgPoss]:^%{.m.%}mtun       PostInflIII; [Equ][Pl][1SgPoss]:^%{.m.%}mtun       PostInflIII; [Equ][Du][1SgPoss]:^%{.w.%}gemtun      PostInflIII;
[Equ][Sg][1PlPoss]:^%{.m.%}mtestun    PostInflIII; [Equ][Pl][1PlPoss]:^%{.m.%}mtestun    PostInflIII; [Equ][Du][1PlPoss]:^%{.w.%}gemtestun   PostInflIII;
[Equ][Sg][1DuPoss]:^%{.m.%}mtegestun  PostInflIII; [Equ][Pl][1DuPoss]:^%{.m.%}mtegestun  PostInflIII; [Equ][Du][1DuPoss]:^%{.w.%}gemtegestun PostInflIII;
!---------------------------------------------|-----------------------------------------------|------------------------------------------------|
[Equ][Sg][2SgPoss]:^%{.m.%}gpetun     PostInflIII; [Equ][Pl][2SgPoss]:^%{.m.%}gpetun     PostInflIII; [Equ][Du][2SgPoss]:^%{.w.%}gpetun      PostInflIII;
[Equ][Sg][2PlPoss]:^%{.m.%}gpesistun  PostInflIII; [Equ][Pl][2PlPoss]:^%{.m.%}gpesistun  PostInflIII; [Equ][Du][2PlPoss]:^%{.w.%}gpesistun   PostInflIII;
[Equ][Sg][2DuPoss]:^%{.m.%}gpetegetun PostInflIII; [Equ][Pl][2DuPoss]:^%{.m.%}gpetegetun PostInflIII; [Equ][Du][2DuPoss]:^%{.w.%}gpetegetun  PostInflIII;
!---------------------------------------------|-----------------------------------------------|------------------------------------------------|
[Equ][Sg][3SgPoss]:^%{.c.%}atun       PostInflIII; [Equ][Sg][3SgPoss]:^%{.c.%}atun       PostInflIII; [Equ][Du][3SgPoss]:^%{.w.%}gketun      PostInflIII;
[Equ][Sg][3PlPoss]:^%{.c.%}itun       PostInflIII; [Equ][Sg][3PlPoss]:^%{.c.%}itun       PostInflIII; [Equ][Du][3PlPoss]:^%{.c.%}itun        PostInflIII;
[Equ][Sg][3DuPoss]:^%{.w.%}gketun     PostInflIII; [Equ][Pl][3DuPoss]:^%{.c.%}itun       PostInflIII; [Equ][Du][3PlPoss]:^%{.c.%}itun        PostInflIII;
!---------------------------------------------|-----------------------------------------------|------------------------------------------------|
[Equ][Sg][4SgPoss]:^%{.w.%}mitun      PostInflIII; [Equ][Pl][4SgPoss]:^%{.w.%}mitun      PostInflIII; [Equ][Du][4SgPoss]:^%{.w.%}gmitun      PostInflIII;
[Equ][Sg][4PlPoss]:^%{.w.%}megestun   PostInflIII; [Equ][Pl][4PlPoss]:^%{.w.%}megestun   PostInflIII;  [Equ][Du][4PlPoss]:^%{.w.%}gmegestun  PostInflIII;
[Equ][Sg][4DuPoss]:^%{.w.%}megestun   PostInflIII; [Equ][Pl][4DuPoss]:^%{.w.%}megestun   PostInflIII; [Equ][Du][4DuPoss]:^%{.w.%}gmegestun   PostInflIII;
!---------------------------------------------|-----------------------------------------------|------------------------------------------------|

!---------------------------------------------|
! Obsolete Verb Root -ete                     |
! [Jacobson (2001) p.78]                      |
!---------------------------------------------|-----------------------------------------------|-----------------------------------------------|
[Loc][Sg]:^%{.w.%}m                VerbRootEte; [Loc][Pl]:^%{.w.%}n                VerbRootEte; [Loc][Du]:^%{.w.%}gn               VerbRootEte;
!---------------------------------------------|-----------------------------------------------|-----------------------------------------------|
[Loc][Sg][1SgPoss]:^%{.m.%}mn      VerbRootEte; [Loc][Pl][1SgPoss]:^%{.m.%}mn      VerbRootEte; [Loc][Du][1SgPoss]:^%{.w.%}gemn    VerbRootEte;
[Loc][Sg][1PlPoss]:^%{.m.%}mnn     VerbRootEte; [Loc][Pl][1PlPoss]:^%{.m.%}mnn     VerbRootEte; [Loc][Du][1PlPoss]:^%{.w.%}gemnn   VerbRootEte;
[Loc][Sg][1DuPoss]:^%{.m.%}mtegn   VerbRootEte; [Loc][Pl][1DuPoss]:^%{.m.%}mtegn   VerbRootEte; [Loc][Du][1DuPoss]:^%{.w.%}gemtegn VerbRootEte;
!---------------------------------------------|-----------------------------------------------|-----------------------------------------------|
[Loc][Sg][2SgPoss]:^%{.m.%}gpen    VerbRootEte; [Loc][Pl][2SgPoss]:^%{.m.%}gpen    VerbRootEte; [Loc][Du][2SgPoss]:^%{.w.%}gpen    VerbRootEte;
[Loc][Sg][2SgPoss]:^%{.m.%}gpegn   VerbRootEte; [Loc][Pl][2SgPoss]:^%{.m.%}gpegn   VerbRootEte; [Loc][Du][2SgPoss]:^%{.w.%}gpegn   VerbRootEte;
[Loc][Sg][2PlPoss]:^%{.m.%}gpesin  VerbRootEte; [Loc][Pl][2PlPoss]:^%{.m.%}gpesin  VerbRootEte; [Loc][Du][2PlPoss]:^%{.w.%}gpesin  VerbRootEte;
[Loc][Sg][2DuPoss]:^%{.m.%}gpetegn VerbRootEte; [Loc][Pl][2DuPoss]:^%{.m.%}gpetegn VerbRootEte; [Loc][Du][2DuPoss]:^%{.w.%}gpetegn VerbRootEte;
!---------------------------------------------|-----------------------------------------------|-----------------------------------------------|
[Loc][Sg][3SgPoss]:^%{.c.%}an      VerbRootEte; [Loc][Pl][3SgPoss]:^%{.c.%}an      VerbRootEte; [Loc][Du][3SgPoss]:^%{.w.%}gken    VerbRootEte;
[Loc][Sg][3PlPoss]:^%{.c.%}itn     VerbRootEte; [Loc][Pl][3PlPoss]:^%{.c.%}itn     VerbRootEte; [Loc][Du][3PlPoss]:^%{.c.%}itn     VerbRootEte;
[Loc][Sg][3DuPoss]:^%{.w.%}gken    VerbRootEte; [Loc][Pl][3DuPoss]:^%{.c.%}itn     VerbRootEte; [Loc][Du][3DuPoss]:^%{.c.%}itn     VerbRootEte;
!---------------------------------------------|-----------------------------------------------|-----------------------------------------------|
[Loc][Sg][4SgPoss]:^%{.w.%}min     VerbRootEte; [Loc][Pl][4SgPoss]:^%{.w.%}min     VerbRootEte; [Loc][Du][4SgPoss]:^%{.w.%}gmin    VerbRootEte;
[Loc][Sg][4PlPoss]:^%{.w.%}meggn   VerbRootEte; [Loc][Pl][4PlPoss]:^%{.w.%}meggn   VerbRootEte; [Loc][Du][4PlPoss]:^%{.w.%}gmeggn  VerbRootEte;
[Loc][Sg][4DuPoss]:^%{.w.%}megn    VerbRootEte; [Loc][Pl][4DuPoss]:^%{.w.%}megn    VerbRootEte; [Loc][Du][4DuPoss]:^%{.w.%}gmegn   VerbRootEte;
[Loc][Sg][4DuPoss]:^%{.w.%}megten  VerbRootEte; [Loc][Pl][4DuPoss]:^%{.w.%}megten  VerbRootEte; [Loc][Du][4DuPoss]:^%{.w.%}gmegten VerbRootEte;
!---------------------------------------------|-----------------------------------------------|-----------------------------------------------|


